Register of the Raymond Aron Papers, 1916-1998
Hoover Institution Archives
Raymond Aron Papers,
1916-1998
82113
Aron, Raymond, 1905-
137 microfilm reels, 2 manuscript boxes (21.4 linear feet)
Hoover Institution Archives Stanford, California 94305-6010
Writings, notes, correspondence, and printed matter, relating to twentieth-century political and social thought, especially with reference to philosophy of history, political ideology and social structure, and especially with reference to France and Europe. Includes hard photocopies of a few items.
Administrative Information
Originals
Originals in: Centres de Recherches politiques Raymond Aron, Paris.
Access
May not be used without permission of Dominique Schnapper, or, after her death, of Antoine Schnapper or children of Dominique and Antoine Schnapper. Reels 19-38 closed until 2044 October 10.
Biographical/Historical Note
French journalist, sociologist and philosopher.
Scope and Content of Collection
Writings, notes, correspondence, and printed matter, relating to twentieth-century political and social thought, especially with reference to philosophy of history, political ideology and social structure, and especially with reference to France and Europe. Includes hard photocopies of a few items.
Access Points
Civilization, Modern--20th century.; World politics--20th century.; History--Philosophy.; Political science.; Sociology.; Europe.; France.; Conservatism.
Description of Series/Container List
- 1 - COURS (Boîtes d'archives n° 1 à 33), Manuscrits, tapuscrits et notes de travail
  - Boîte n° 1: Ecole Nationale d'Administration (Reel 1)
    - - La crise du Xxe siècle (1945/46 et 46/47)
    - - Perspectives sur l'avenir de l'Europe (26-27/11/1946)
    - - Correspondance Enseignement.
  - Boîte n° 2: Ecole Nationale d'Administration (Reel 1-2)
    - - Cent ans de manifeste communiste (1947/48: et 1948/49)
    - - Introduction à la philosophie politique (1952)
  - Boîte n° 3: Institut d'Etudes Politiques (Paris) (Reel 2-3)
    - - Sociologie politique comparée (1949/50)
    - - Sociologie politique comparée (1951/52)
    - - Introduction à la stratégie atomique (1962/63)
    - - Commission de Conseil pour le choix du professeur étranger associé
    - - Correspondance Enseignement
  - Boîte n° 4: Université de Paris/Sorbonne (Reel 3-4)
    - - Théorie des classes dirigeantes (mars 53)
    - - Le développement de la société industrielle et la stratification sociale (1955/56 et 1956/57)
    - - Sociologie des sociétés industrielles (1957-58)
  - Boîte n° 5: Université de Paris/Sorbonne (Reel 4-5)
    - - Esquisse d'une théorie des relations internationales (1958/59 et 1959/60)
    - - Théorie et histoire (1958/59)
  - Boîte n° 6: Université de Paris/Sorbonne (Reel 5-6)
    - - Les Grandes doctrines de la sociologie historique (1960/61 et 1961/62)
    - - Sociologie politique (1961-62)
  - Boîte n° 7: Université de Paris/Sorbonne (Reel 6)
    - - Marx (1962/63)
  - Boîte n° 8: Université de Paris/Sorbonne (Reel 7)
    - - Marx (suite) (1962/63)
    - - Séminaire Prospective diplomatique
  - Boîte n° 9: Université de Paris/Sorbonne (Reel 7)
    - - Philosophie et histoire (1963/64)
  - Boîte n° 10: Université de Paris/Sorbonne (Reel 8)
    - - Raison historique et raison dialectique (1965/66)
  - Boîte n° 11: Université de Paris/Sorbonne (Reel 8)
    - - Relations internationales (1965/66)
    - - Sociologie générale, sociologie politique (1966/67)
  - Boîte n° 12: Université de Paris/Sorbonne (Reel 8)
    - - De la pensée et de l'action (1966/67)
  - Boîte n° 13: Ecole Pratique des Hautes Etudes (Reel 9)
    - - La politique de la science (1965/66)
    - - Divers sujets (1967/68 et 1968/69)
  - Boîte n° 14: Ecole Pratique des Hautes Etudes (Reel 9)
    - - Etat de la théorie macro-sociologique (1969/70)
    - - Divers sujets (1969/70)
  - Boîte n° 15: Ecole Pratique des Hautes Etudes (Reel 10)
    - - L'idéologie (1970/71)
  - Boîte n° 16: Ecole Pratique des Hautes Etudes (Reel 10)
    - - La modernité (1971/72)
    - - Divers sujets (1971/72 )
  - Boîte n° 17: Collège de France (Reel 11)
    - - Leçon inaugurale
    - - Rapports d'enseignement
    - - Correspondance Auditeurs
  - Boîte n° 18: Collège de France (Reel 11)
    - - Correspondance administrative
    - - Candidatures
  - Boîte n° 19: Collège de France (Reel 12)
    - - Préparation du cours Critique de la pensée sociologique (1970/72)
  - Boîte n° 20: Collège de France (Reel 12)
    - - Critique de la pensée sociologique (1970/71)
  - Boîte n° 21: Collège de France (Reel 13)
    - - République impériale (1970/71)
  - Boîte n° 22: Collège de France (Reel 13)
    - - Critique de la pensée sociologique (suite) (1971/72)
  - Boîte n° 23: Collège de France (Reel 14)
    - - Clausewitz (1971/72)
  - Boîte n° 24: Collège de France (Reel 14)
    - - Théorie de l'action politique (1972/73)
  - Boîte n° 25: Collège de France (Reel 15)
    - - De l'historicisme allemand à la philosophie analytique de l'histoire (1972/73)
  - Boîte n° 26: Collège de France (Reel 15)
    - - L'édification du monde historique (1973/74)
  - Boîte n° 27: Collège de France (Reel 16)
    - - Jeux et enjeux de l'action politique (1973/74)
  - Boîte n° 28: Collège de France (Reel 16)
    - - De la société post-industrielle (Manuscrit) (1974/75)
  - Boîte n° 29: Collège de France (Reel 16)
    - - De la société post-industrielle (Tapuscrit) (1974/75)
  - Boîte n° 30: Collège de France (Reel 17)
    - - Décadence de l'Occident (1975/76)(Manuscrit)
  - Boîte n° 31: Collège de France (Reel 17)
    - - Décadence de l'Occident (Tapuscrit) (1975/76)
  - Boîte n° 32: Collège de France (Reel 18)
    - - Le Marxisme de Marx (1976/77)
  - Boîte n° 33: Collège de France (Reel 18)
    - - Liberté et égalité (1977/78)
- 2 - CORRESPONDANCE ENSEIGNEMENT (Boîtes d'archives n° 34 À 77)
  - Boîte n° 34: Centre National de la Recherche Scientifique (Reel 19)
    - - Correspondance administrative
    - - Candidatures
    - - Collaborateurs techniques
  - Boîte n° 35: CNRS (Reel 19-20)
    - - Dossiers Chercheurs
      - ABDEL-MALEK/BENSIMON-DONATH
  - Boîte n° 36: CNRS (Reel 20)
    - - Dossiers Chercheurs
      - BERTAUX/BOURDET
  - Boîte n° 37: CNRS (Reel 21)
    - - Dossiers Chercheurs
      - BOYER/DOREMUS
  - Boîte n° 38: CNRS (Reel 21-22)
    - - Dossiers Chercheurs
      - DUMAZEDIER/GUILBERT
  - Boîte n° 39: CNRS (Reel 22)
    - - Dossiers Chercheurs
      - HERVE/KARADY
  - Boîte n° 40: CNRS (Reel 23)
    - - Dossiers Chercheurs
      - KENDE/LAPLANTINE
  - Boîte n° 41: CNRS (Reel 24)
    - - Dossiers Chercheurs
      - LAUTMAN/MUKHERJEE
  - Boîte n° 42: CNRS (Reel 24-25)
    - - Dossiers Chercheurs
      - OECONOMO/PRUCHA
  - Boîte n° 43: CNRS (Reel 25)
    - - Dossiers Chercheurs
      - SAINSAULIEU/SMOLAR
  - Boîte n° 44: CNRS (Reel 26)
    - - Dossiers Chercheurs
      - SUMPF/WORMS
  - Boîte n° 45: Université de Paris/Sorbonne (Reel 26-27)
    - - Administration
    - - Réforme des Etudes de sociologie
    - - Enseignement
    - - Assistants
    - - Candidatures
    - - Conseil de l'Université René Descartes
  - Boîte n° 46: Université de Paris/Sorbonne (Reel 27)
    - - Dossiers Etudiants Thèse d'Université
      - A/Z
  - Boîte n° 47: Université de Paris/Sorbonne (Reel 27)
    - - Dossiers Etudiants Thèse 3e cycle
      - B/V
  - Boîte n° 48: Université de Paris/Sorbonne (Reel 28)
    - - Dossiers Etudiants Thèse d'Etat
      - Albou/Chanier
  - Boîte n° 49: Université de Paris/Sorbonne (Reel 28-29)
    - - Dossiers Etudiants Thèse d'Etat
      - Chazel/Filloux
  - Boîte n° 50: Université de Paris/Sorbonne (Reel 29)
    - - Dossiers Etudiants Thèse d'Etat
      - Fougeyrollas/Kerblay
  - Boîte n° 51: Université de Paris/Sorbonne (Reel 30)
    - - Dossiers Etudiants Thèse d'Etat
      - Labica/Palma
  - Boîte n° 52: Université de Paris/Sorbonne (Reel 30-31)
    - - Dossiers Etudiants Thèse d'Etat
      - Passeron/Vullierme
  - Boîte n° 53: Ecole Pratique des Hautes Etudes (Reel 31)
    - - Administration
    - - Collaborateurs/Assistants
    - - Dossiers Etudiants préparant le Diplôme
  - Boîte n° 54: EPHE (Reel 32)
    - - Correspondance Scolarité 1974/75
    - - Cahiers de présence
    - - Comptes rendus d'enseignement
  - Boîte n° 55: EPHE/Centre de Sociologie européenne (Reel 32-33)
    - - Administration
    - - Rapports d'activité
    - - Questionnaires d'enquête
  - Boîte n° 56: EPHE (Reel 33)
    - - Dossiers Etudiants Thèse 3e cyle
      - Aglan-Awatef/Crollen
  - Boîte n° 57: EPHE (Reel 34)
    - - Dossiers Etudiants Thèse 3e cyle
      - De Jong/Le More
  - Boîte n° 58: EPHE (Reel 34-35)
    - - Dossiers Etudiants Thèse 3e cyle
      - Lesaffre/Purg
  - Boîte n° 59: EPHE (Reel 35)
    - - Dossiers Etudiants Thèse 3e cyle
      - Quirino dos Santos/Sitaram
  - Boîte n° 60: EPHE (Reel 36)
    - - Dossiers Etudiants Thèse 3e cyle
      - Sobreques/Voukmanovitch
  - Boîte n° 61: Ecole des Hautes Etudes en Sciences Sociales (Reel 36)
    - - Administration
    - - Diplômes
    - - Séminaires
    - - Comptes rendus d'enseignement
    - - Cahiers de présence
  - Boîte n° 62: EHESS (Reel 36-37)
    - - DEA Sociologie politique 1974/75 1980/81
  - Boîte n° 63: EHESS (Reel 37)
    - - Fiches de scolarité Etudiants 3e cycle 1975/76 1979-80
  - Boîte n° 64: EHESS (Reel 37-38)
    - - Dossiers Etudiants Thèse 3e cycle
      - Amato/Zimmerman
  - Boîte n° 65: Correspondance échangée avec des Universitaires (Reel 38)
    - A/Ba
  - Boîte n° 66: Correspondance échangée avec des Universitaires (Reel 38)
    - Be/Br
  - Boîte n° 67: Correspondance échangée avec des Universitaires (Reel 39)
    - Bu/C
  - Boîte n° 68: Correspondance échangée avec des Universitaires (Reel 39)
    - D/FI
  - Boîte n° 69: Correspondance échangée avec des Universitaires (Reel 40)
    - Fo/G
  - Boîte n° 70: Correspondance échangée avec des Universitaires (Reel 40)
    - H/I
  - Boîte n° 71: Correspondance échangée avec des Universitaires (Reel 40-41)
    - J/K
  - Boîte n° 72: Correspondance échangée avec des Universitaires (Reel 41)
    - L
  - Boîte n° 73: Correspondance échangée avec des Universitaires (Reel 41)
    - M/O
  - Boîte n° 74: Correspondance échangée avec des Universitaires (Reel 42)
    - P/Ri
  - Boîte n° 75: Correspondance échangée avec des Universitaires (Reel 42)
    - Ro/Sh
  - Boîte n° 76: Correspondance échangée avec des Universitaires (Reel 43)
    - Si/T
  - Boîte n° 77: Correspondance échangée avec des Universitaires (Reel 43)
    - U/Z
- 3 - CORRESPONDANCE CONFERENCES (Boîtes d'archives n° 78 À 123)
  - Boîte n° 78: Conférences prononcées par R. Aron (Reel 44)
    - Allemagne
  - Boîte n° 79: Conférences prononcées par R. Aron (Reel 44-45)
    - Allemagne
  - Boîte n° 80: Conférences prononcées par R. Aron (Reel 45-46)
    - Allemagne
  - Boîte n° 81: Conférences prononcées par R. Aron (Reel 46)
    - Autriche, Canada, Corée, Danemark
  - Boîte n° 82: Conférences prononcées par R. Aron (Reel 46-47)
    - Belgique
  - Boîte n° 83: Conférences prononcées par R. Aron (Reel 47)
    - Belgique
    - Brésil
  - Boîte n° 84: Conférences prononcées par R. Aron (Reel 47)
    - Espagne, Finlande, Ghana, Grèce, Iran, Irlande
  - Boîte n° 85: Conférences prononcées par R. Aron (Reel 48)
    - Etats-Unis
  - Boîte n° 86: Conférences prononcées par R. Aron (Reel 48)
    - Etats-Unis
  - Boîte n° 87: Conférences prononcées par R. Aron (Reel 49)
    - Etats-Unis
  - Boîte n° 88: Conférences prononcées par R. Aron (Reel 49-50)
    - Etats-Unis
  - Boîte n° 89: Conférences prononcées par R. Aron (Reel 50)
    - France (Province)
  - Boîte n° 90: Conférences prononcées par R. Aron (Reel 50-51)
    - France/Paris 1941/1963
  - Boîte n° 91: Conférences prononcées par R. Aron (Reel 51-52)
    - France/Paris 1966/1973
  - Boîte n° 92: Conférences prononcées par R. Aron (Reel 52)
    - France/Paris 1974/1976
  - Boîte n° 93: Conférences prononcées par R. Aron (Reel 53)
    - France/Paris 1976/1981
  - Boîte n° 94: Conférences prononcées par R. Aron (Reel 53)
    - France/Paris 1982/1983
  - Boîte n° 95: Conférences prononcées par R. Aron (Reel 54)
    - France/Région parisienne
  - Boîte n° 96: Conférences prononcées par R. Aron (Reel 54-55)
    - Grande-Bretagne
  - Boîte n° 97 :Conférences prononcées par R. Aron (Reel 55)
    - Grande-Bretagne
  - Boîte n° 98: Conférences prononcées par R. Aron (Reel 55)
    - Grande-Bretagne
  - Boîte n° 99: Conférences prononcées par R. Aron (Reel 56)
    - Grande-Bretagne
  - Boîte n°100: Conférences prononcées par R. Aron (Reel 56)
    - Grande-Bretagne
  - Boîte n°101: Conférences prononcées par R. Aron (Reel 57)
    - Grande-Bretagne
  - Boîte n°102: Conférences prononcées par R. Aron (Reel 57)
    - Hollande
  - Boîte n°103: Conférences prononcées par R. Aron (Reel 58)
    - Italie
  - Boîte n°104: Conférences prononcées par R. Aron (Reel 58)
    - Italie
  - Boîte n°105: Conférences prononcées par R. Aron (Reel 58-59)
    - Japon
  - Boîte n°106: Conférences prononcées par R. Aron (Reel 59)
    - Israël, Norvège, Pologne, Portugal, Singapour, Tunisie, Turquie, Vénézuela
  - Boîte n°107: Conférences prononcées par R. Aron (Reel 59-60)
    - Suisse
  - Boîte n°108: Propositions de conférences refusées par R. Aron (Reel 60)
    - Afrique du Sud, Algérie, Argentine, Australie, Autriche
  - Boîte n°109: Propositions de conférences refusées par R. Aron (Reel 60)
    - Allemagne
  - Boîte n°110: Propositions de conférences refusées par R. Aron (Reel 61)
    - Allemagne
  - Boîte n°111: Propositions de conférences refusées par R. Aron (Reel 61)
    - Baléares, Brésil, Bulgarie, Canada, Chili, Chine, Colombie, Corée, Côte d'lvoire
  - Boîte n°112: Propositions de conférences refusées par R. Aron (Reel 61-62)
    - Belgique
  - Boîte n°113: Propositions de conférences refusées par R. Aron (Reel 62)
    - Daneemark, Egypte, Espagne, Finlande, Grèce, Hawaï, Hollande, Hongrie
  - Boîte n°114: Propositions de conférences refusées par R. Aron (Reel 63)
    - Etats-Unis
  - Boîte n°115: Propositions de conférences refusées par R. Aron (Reel 63-64)
    - Etats-Unis
  - Boîte n°116: Propositions de conférences refusées par R. Aron (Reel 64)
    - France (Province)
  - Boîte n°117: Propositions de conférences refusées par R. Aron (Reel 65)
    - France (Paris)
  - Boîte n°118: Propositions de conférences refusées par R. Aron (Reel 65-66)
    - France (Région parisienne)
  - Boîte n°119: Propositions de conférences refusées par R. Aron (Reel 66)
    - Grande-Bretagne
  - Boîte n°120: Propositions de conférences refusées par R. Aron (Reel 66-67)
    - Inde, Iran, Irlande, Israël, Italie
  - Boîte n°121: Propositions de conférences refusées par R. Aron (Reel 67)
    - Japon, Liban, Liechtenstein, Luxembourg, Malte, Maroc, Mexique, Norvège, Nouvelle Zélande, Pérou, Portugal, République dominicaine, Roumanie, Suède
  - Boîte n°122: Propositions de conférences refusées par R. Aron (Reel 68)
    - Suisse
  - Boîte n°123: Propositions de conférences refusées par R. Aron (Reel 68)
    - Taïwan, Tchécoslovaquie, Ténérife, Thaïlande, Tunisie, Turquie, URSS, Uruguay, Vénézuela, Yougoslavie
- 4 - CORRESPONDANCE ARTICLES, MELANGES, CONTRIBUTIONS ET PREFACES (Boîtes d'archives n° 124 À 166)
  - Boîte n° 124: Articles de revues et de presse (Reel 69)
    - - Périodiques allemands
  - Boîte n° 125: Articles de revues et de presse (Reel 69-70)
    - - Périodiques américains
  - Boîte n° 126: Articles de revues et de presse (Reel 70)
    - - Périodiques américains
  - Boîte n° 127: Articles de revues et de presse (Reel 70-71)
    - - Périodiques anglais
  - Boîte n° 128: Articles de revues et de presse (Reel 71)
    - - Périodiques argentins
      - - Périodiques australiens
      - - Périodiques brésiliens
      - - Périodiques canadiens
      - - Périodiques coréens
      - - Périodiques danois
      - - Périodiques espagnols
      - - Périodiques finlandais
  - Boîte n° 129: Articles de revues et de presse (Reel 71-72)
    - - Périodiques français
  - Boîte n° 130: Articles de revues et de presse (Reel 72-73)
    - - Périodiques français
  - Boîte n° 131: Articles de revues et de presse (Reel 73)
    - - Périodiques français
  - Boîte n° 132: Articles de revues et de presse (Reel 74)
    - - Périodiques français
  - Boîte n° 133: Articles de revues et de presse (Reel 74-75)
    - - Périodiques français (l'Express)
  - Boîte n° 134: Articles de revues et de presse (Reel 75-76)
    - - Périodiques français (l'Express)
  - Boîte n° 135: Articles de revues et de presse (Reel 76)
    - - Périodiques français (l'Express)
  - Boîte n° 136: Articles de revues et de presse (Reel 77)
    - - Périodiques français (l'Express)
  - Boîte n° 137: Articles de revues et de presse (Reel 77)
    - - Périodiques français (l'Express)
  - Boîte n° 138: Articles de revues et de presse (Reel 77-78)
    - - Périodiques français (l'Express)
  - Boîte n° 139: Articles de revues et de presse (Reel 78)
    - - Périodiques français (l'Express)
  - Boîte n° 140: Articles de revues et de presse (Reel 79)
    - - Périodiques français (le Figaro)
  - Boîte n° 141: Articles de revues et de presse (Reel 79-80)
    - - Périodiques français (le Figaro)
  - Boîte n° 142: Articles de revues et de presse (Reel 80)
    - - Périodiques français (le Figaro)
  - Boîte n° 143: Articles de revues et de presse (Reel 81)
    - - Périodiques français (le Figaro)
  - Boîte n° 144: Articles de revues et de presse (Reel 81-82)
    - - Périodiques français (le Figaro)
  - Boîte n° 145: Articles de revues et de presse (Reel 82-83)
    - - Périodiques français (le Figaro)
  - Boîte n° 146: Articles de revues et de presse (Reel 83-84)
    - - Périodiques français (le Figaro)
  - Boîte n° 147: Articles de revues et de presse (Reel 84-85)
    - - Périodiques français (le Figaro)
  - Boîte n° 148: Articles de revues et de presse (Reel 85)
    - - Périodiques français (le Figaro)
  - Boîte n° 149: Articles de revues et de presse (Reel 86)
    - - Périodiques français (le Figaro)
  - Boîte n° 150: Articles de revues et de presse (Reel 86)
    - - Périodiques français (le Figaro)
  - Boîte n° 151: Articles de revues et de presse (Reel 87)
    - - Périodiques français (le Figaro)
  - Boîte n° 152: Articles de revues et de presse (Reel 87-88)
    - - Périodiques français (le Figaro)
  - Boîte n° 153: Articles de revues et de presse (Reel 88)
    - - Périodiques français (le Figaro)
  - Boîte n° 154: Articles de revues et de presse (Reel 89)
    - - Périodiques français (le Figaro)
  - Boîte n° 155: Articles de revues et de presse (Reel 90)
    - - Périodiques français (le Figaro)
  - Boîte n° 156: Articles de revues et de presse (Reel 90)
    - - Périodiques français (Quotidiens régionaux)
  - Boîte n° 157: Articles de revues et de presse (Reel 91)
    - - Périodiques français
  - Boîte n° 158: Articles de revues et de presse (Reel 92)
    - - Périodiques grecs
      - - Périodiques hollandais
      - - Périodiques indien
      - - Périodiques irlandais
      - - Périodiques israéliens
      - - Périodiques italiens
      - - Périodiques japonais
      - - Périodiques mexicains
      - - Périodiques norvégiens
      - - Périodiques portugais
      - - Périodiques suisses
  - Boîte n° 159: Propositions d'articles refusées par Raymond Aron (Reel 92)
    - - Périodiques allemands
      - - Périodiques américains
      - - Périodiques anglais
      - - Périodiques argentins
      - - Périodiques australiens
      - - Périodiques autrichiens
      - - Périodiques belges
      - - Périodiques brésiliens
      - - Périodiques canadiens
      - - Périodiques colombiens
      - - Périodiques coréens
      - - Périodiques espagnols
  - Boîte n° 160: Propositions d'articles refusées par Raymond Aron (Reel 93)
    - - Périodiques français
      - - Périodiques hollandais
      - - Périodiques indiens
      - - Périodiques israéliens
      - - Périodiques italiens
      - - Périodiques japonais
      - - Périodiques marocains
      - - Périodiques mexicains
      - - Périodiques norvégiens
      - - Périodiques roumains
      - - Périodiques suédois
      - - Périodiques suisses
      - - Périodiques tchèques
  - Boîte n° 161: Mélanges (Reel 93)
    - - BRAUDEL/ROSTOW
  - Boîte n° 162: Mélanges (Reel 94)
    - - SALIN/VOEGELIN
  - Boîte n° 163: Contributions à des ouvrages collectifs (Reel 94)
    - - Propositions acceptées
  - Boîte n° 164: Contributions à des ouvrages collectifs (Reel 95)
    - - Propositions refusées
  - Boîte n° 165: Préfaces (Reel 95-96)
    - - ALLAIS/PODHORETZ
  - Boîte n° 166: Préfaces (Reel 96)
    - - PONCEAU/VEBLEN
- 5 - CORRESPONDANCE ACTIVITES EXTRA-PROFESSORALES (Boîtes d'archives n° 167 À 186)
  - Boîte n° 167: Académie des Sciences Morales et Politiques (Reel 97)
    - - Election de Raymond Aron
    - - Correspondance administrative
  - Boîte n° 168: Académie des Sciences Morales et Politiques (Reel 97)
    - - Présidence de Raymond Aron
    - - Interventions de Raymond Aron
  - Boîte n° 169: Académie des Sciences Morales et Politiques (Reel 98)
    - - Candidatures
    - - Comités d'honneur pour remise d'épée
  - Boîte n° 170: Commissions officielles (Reel 98-99)
  - Boîte n° 171: Commissions officielles (Reel 99)
    - - Commission Nationale pour la publication des oeuvres de Tocqueville
  - Boîte n° 172: Fondations (Reel 99-100)
    - - Fondation F.R. BULL/Fondation LEVI-PROVENCAL
  - Boîte n° 173: Fondations (Reel 100)
    - - Fondation de la Vocation/Fondation Ford
  - Boîte n° 174: Jury de prix (Reel 100-101)
  - Boîte n° 175: Associations diverses (Reel 101)
    - - Raymond Aron membre actif
      - Alliance israélite universelle/Association mondiale pour les relations internationales
  - Boîte n° 176: Associations diverses (Reel 102)
    - - Raymond Aron membre actif
      - Association universitaire pour les études de défense/Mémorial du martyr juif inconnu
  - Boîte n° 177: Associations diverses (Reel 102)
    - - Raymond Aron membre actif
      - Congrès pour la liberté de la culture/Union des résistants pour une Europe unie
  - Boîte n° 178: Associations diverses (Reel 103)
    - - Raymond Aron membre du comité d'honneur
    - - Raymond Aron membre du comité patronage
    - - Raymond Aron membre du comité consultatif
  - Boîte n° 179: Défense des droits de l'homme Oeuvres humanitaires et sociales (Reel 103-104)
    - - Association de défense des droits de l'homme
    - - Dons à des oeuvres de bienfaisance
  - Boîte n° 180: Défense des droits de l'homme (Reel 104-105)
    - - Cas particuliers
  - Boîte n° 181: Emissions de Radio (France) (Reel 105)
    - - France Culture
    - - France Inter
    - - Europe 1
    - - RTL
    - - Radio Sorbonne
    - - Divers
  - Boîte n° 182: Emissions de Télévision (France) (Reel 105-106)
    - - ORTF
    - - TF1
    - - Antenne 2
    - - FR3
    - - Divers
  - Boîte n° 183: Chroniques Europe 1 (Reel 106)
    - - Manuscrits et tapuscrits 1968-1970
  - Boîte n° 184: Chroniques Europe 1 (Reel 106-107)
    - - Manuscrits et tapuscrits 1970-1972
  - Boîte n° 185: Emissions Radio-Télévision (Etranger) (Reel 107)
    - - Allemagne
    - - Australie
    - - Belgique
    - - Canada
    - - Corée
    - - Danemark
    - - Etats-Unis
  - Boîte n° 186: Emissions Radio-Télévision (Etranger) (Reel 107)
    - - Grande-Bretagne
    - - Israël
    - - Italie
    - - Japon
    - - Madagascar
    - - Suède
    - - Suisse
    - - URSS
- 6 - CORRESPONDANCE DIVERSE (Boîtes d'archives n° 187 à 205)
  - Boîte n° 187: Courrier des lecteurs concernant les ouvrages de Raymond Aron (Reel 108)
    - - La Sociologie allemande / Les Désillusions du progrès
  - Boîte n° 188: Courrier des lecteurs concernant les ouvrages de Raymond Aron (Reel 108)
    - - D'une Sainte Famille à l'autre / Mémoires
  - Boîte n° 189: Expéditeurs divers (Reel 109)
    - - A - Ba
  - Boîte n° 190: Expéditeurs divers (Reel 109)
    - - Be -Bl
  - Boîte n° 191: Expéditeurs divers (Reel 109)
    - - Bo - Ce